臺灣高等法院高雄分院刑事判決　　　　　　　　　　　九十三年度上易字第六一號
　　上　訴　人　臺灣屏東地方法院檢察署檢察官
　　被　　　告　甲○○
右上訴人因被告竊盜案件，不服臺灣屏東地方法院九十二年度易字第六九七號中華民
國九十二年十二月十日第一審判決（起訴案號：臺灣屏東地方法院檢察署九十二年度
偵字第四四四四號；併辦案號：九十二年度偵字第七００一號），提起上訴，本院判
決如左：
      主  文
原判決撤銷。
甲○○連續攜帶兇器、踰越安全設備、於夜間侵入有人居住之建築物竊盜，累犯，處
有期徒刑壹年肆月。扣案之螺絲起子、雕刻刀各壹支，均沒收。
      事  實
一、甲○○前因違反妨害兵役治罪條例及竊盜案件，先後經臺灣臺南地方法院及臺灣
    高雄地方法院於民國八十八年十月七日及八十八年十一月九日，以八十八年度訴
    字第九○七號及八十八年度易字第三八三一號判處有期徒刑十月及二年，嗣於八
    十九年三月二十八日由臺灣高雄地方法院以八十九年度聲字第七○八號裁定定其
    應執行刑為有期徒刑二年八月，執行至九十年六月二十九日假釋出獄，惟於假釋
    期間之九十年七月廿七日再犯加重竊盜罪，經臺灣臺南地方法院以九十年度易字
    第一九九八號判處有期徒刑十月，並經撤銷假釋，於九十一年五月二十六日執行
    該次加重竊盜罪刑期後，接續執行前開假釋殘刑（有期徒刑六月二十八日），至
    九十一年十二月二十四日執行完畢。惟甲○○猶不知悔改，復基於概括之犯意，
    意圖為自己不法之所有，連續於附表編號一至十三所示之時間、地點，或攜帶其
    所有之螺絲起子、雕刻刀，或空手，或持行竊處之剪刀等，竊取財物（其行為態
    樣、被害人及所得財物詳如附表所示）。嗣分別於附表編號六及十三（第二次）
    行為後為警查獲，並扣得甲○○所有供犯罪所用螺絲起子及雕刻刀各一支。
二、案經屏東縣警察局東港分局報請臺灣屏東地方法院檢察署檢察官偵查起訴，及臺
    灣嘉義地方法院檢察署移請併案審理。
      理  由
一、訊據被告甲○○對於如附表編號一至十三號所示之時間、地點竊取財物之事實坦
    承不諱，核與被害人陳慶良、乙○○、陳義進、林華基、吳水池、陳開章、丁○
    ○、蘇正芳、葉金華、丙○○、林信志、許秀枝、蔡宗梁於警訊時指述失竊之情
    節相符，並有照片十四幀在卷足稽，復經警扣得螺絲起子、雕刻刀各一支可佐。
    本件事證明確，被告犯行堪以認定。
二、按刑法第三百二十一條第一項第三款之攜帶兇器竊盜罪，係以行為人攜帶兇器竊
    盜為其加重條件，此所謂兇器，其種類並無限制，凡客觀上足對人之生命、身體
    、安全構成威脅，具有危險性之兇器均屬之。被告於編號一、四、六、八、九、
    十二、十三行為所用以行竊之螺絲起子、剪刀、銼刀及雕刻刀，均係金屬製品，
    質重而堅實，於客觀上足以對人體造成威脅，可認定為兇器，附表編號六，該處
    編制有警勤隊，且係屬設有警衛室之製糖工廠，業據陳開章供述明確，應屬夜間
    有人居住之建築物，核被告所為，各如附表所示之竊盜、加重竊盜罪，又被告所
    為如附表編號一、四、六、八、十三所示之行為，其毀損部分，或未據告訴，或
    為攜帶兇器毀壞門扇竊盜罪之加重條件，已結合於該罪之罪責中，自均不能再論
    以刑法第三百五十四條之毀損罪。被告連續多次竊盜、加重竊盜犯行，時間緊接
    ，所犯構成要件相同之罪，顯係基於概括犯意為之，為連續犯，應依刑法第五十
    六條規定從情節較重之事實欄六之刑法第三百二十一條第一項第一、二、三款攜
    帶兇器踰越安全設備、夜間侵入有人居住之建築物竊盜罪論處，並加重其刑。又
    查，被告曾因違反妨害兵役治罪條例及犯竊盜案件，先後經臺灣臺南地方法院及
    臺灣高雄地方法院於八十八年十月七日及八十八年十一月九日，以八十八年度訴
    字第九○七號及八十八年度易字第三八三一號判處有期徒刑十月及二年，嗣於八
    十九年三月二十八日由臺灣高雄地方法院以八十九年度聲字第七○八號裁定定其
    應執行刑為有期徒刑二年八月，執行至九十年六月二十九日假釋出獄，惟於假釋
    期間之九十年七月廿七日再犯加重竊盜罪，經臺灣臺南地方法院以九十年度易字
    第一九九八號判處有期徒刑十月，並經撤銷假釋，於九十一年五月二十六日執行
    該次加重竊盜罪刑期後，接續執行前開假釋殘刑（有期徒刑六月二十八日），至
    九十一年十二月二十四日執行完畢，有前開判決、裁定、臺灣高等法院被告全國
    前案紀錄表及臺灣屏東地方法院檢察署刑案資料查註紀錄表各一份在卷可按，其
    受有期徒刑之執行完畢後，五年之內再犯有期徒刑以上刑之本罪，為累犯，應依
    法加重其刑，並遞加重之；至於如附表編號一至五及七至十三之犯罪事實，雖未
    據公訴人起訴，因此部分與本件已起訴部分有連續犯之裁判上一罪關係，亦為起
    訴之效力所及，本院應併予審理。
三、原審為被告論罪科刑之判決，固非無見，惟查原判決附表編號十三其中第一次
    九十二年十月間不詳日期部分，只有被告甲○○之自白，此外查無其他積極證據
    足資佐證，原審只憑被告之自白即認被告有此部分竊盜未遂犯行，即有未當；
    又原判決附表編號六部分，該處為設有警衛人員看守之製糖工廠，被告侵入行竊
    之時又值夜間，有日出日沒時刻表可憑，原審未論以刑法第三百二十一條第一項
    第一款之加重竊盜，亦有未當；檢察官上訴意旨，以部分之理由指摘原判決不
    當，為有理由，且原判決亦有前述可議之處，自應予撤銷改判；爰審酌被告已
    有竊盜前科（見前科資料），素行非佳，為求不勞而獲，無視他人財產權利之犯
    罪動機、行竊次數高達十三次，惟所竊之物品均價值無多，犯後坦承犯行之態度
    等一切情狀，量處如主文所示之刑。
四、扣押在案之活動螺絲起子及雕刻刀各一支，是被告甲○○所有，且供犯罪（附表
    編號六、十三）所用，業經被告供明在卷，應依刑法第三十八條第一項第二款規
    定，宣告沒收之。另被告犯罪所用之螺絲起子（附表編號一）、銼刀（附表編號
    九）及剪刀（附表編號四、八、十二）均係犯案當時隨手於現場拾取，非屬被告
    所有，不另予宣告沒收，併予敘明。
五、併辦意旨另以：被告甲○○於九十二年十月間不詳日期，至嘉義縣六腳鄉工廠村
    一號台糖蒜頭糖廠員工休息室內行竊，未竊得任何物品，認被告有竊盜未遂犯行
    。查公訴人指被告甲○○有此部分犯行，係以被告甲○○之自白為論據。惟查被
    告之自白，不得作為有罪判決之唯一證據，本件台糖公司蒜頭糖廠代理人蔡宗梁
    並未指訴被告有此部分犯行，公訴人亦未提出其他之佐證，此外查無其他積極證
    據足以認定被告有此部分犯行，自難只憑被告自白即認被告有此部分犯行，本院
    自不能予以一併審理，附此敘明。
據上論結，應依刑事訴訟法第三百六十九條第一項前段、第三百六十四條、第二百九
十九條第一項前段、刑法第五十六條、第三百二十一條第一項第一款、第二款、第三
款、第四十七條、第三十八條第一項第二款，判決如主文。
本案經檢察官王登榮到庭執行職務。
中    華    民    國     九十三     年       三       月       十一     日
                              臺灣高等法院高雄分院刑事第一庭
                                  審判長法官  吳水木
                                        法官  洪慶鐘
                                        法官  趙文淵
右正本證明與原本無異。
不得上訴。
                                      書記官  吳新貞
中    華    民    國     九十三     年       三       月      十一      日
附錄：本判決論罪科刑法條：
刑法第三百二十一條
犯竊盜罪而有左列情形之一者，處六月以上五年以下有期徒刑：
一、於夜間侵入住宅或有人居住之建築物、船艦或隱匿其內而犯之者。
二、毀越門扇、牆垣或其他安全設備而犯之者。
三、攜帶兇器而犯之者。
四、結夥三人以上而犯之者。
五、乘火災、水災或其他災害之際而犯之者。
六、在車站或埠頭而犯之者。
前項之未遂犯罰之。
【附表】
┌───┬──────┬──────┬────┬────┬──────┬─
│編號  │犯罪時間    │犯罪地點    │竊盜方式│被害人  │竊取財物    │所
├───┼──────┼──────┼────┼────┼──────┼─
│一    │九十二年五月│員林縣虎尾鎮│被告自糖│台糖虎尾│長壽香煙二包│刑
│      │一日十八時  │台糖虎尾糖廠│廠鍋爐室│糖廠    │、現金三百元│百
│      │            │休息室      │進入休息│        │            │條
│      │            │            │室後，持│代理人：│            │第
│      │            │            │原本即放│陳慶良  │            │帶
│      │            │            │置於休息│        │            │罪
│      │            │            │室之螺絲│        │            │
│      │            │            │起子破壞│        │            │
│      │            │            │櫃子行竊│        │            │
├───┼──────┼──────┼────┼────┼──────┼─
│二    │九十二年七月│台南縣關田鄉│廟門未關│乙○○  │現金二千元  │刑
│      │十日十四時  │二鎮村福德正│，賽錢箱│        │            │百
│      │            │神廟        │亦未鎖，│        │            │第
│      │            │（賽錢箱內）│被告徒手│        │            │盜
│      │            │            │竊取財物│        │            │
├───┼──────┼──────┼────┼────┼──────┼─
│三    │九十二年八月│台南縣善化鎮│被告由樓│台糖善化│現金二百元  │刑
│      │二十五日十八│台糖善化糖廠│梯登上二│糖廠    │            │百
│      │時          │二樓機械室  │樓，並於│        │            │第
│      │            │            │海報板上│代理人：│            │竊
│      │            │            │取得機械│陳義進  │            │
│      │            │            │室鑰匙後│        │            │
│      │            │            │開啟門進││            │
│      │            │            │入行竊  │        │            │
├───┼──────┼──────┼────┼────┼──────┼─
│四    │九十二年八月│台南縣善化鎮│被告於現│台糖善化│現金二百元  │刑
│      │二十九日零時│台糖善化糖廠│場拾剪刀│糖廠    │            │百
│      │許          │一樓電氣室  │破壞電器│        │            │條
│      │            │            │室之木板│代理人：│            │第
│      │            │            │門後進入│林華基  │            │款
│      │            │            │行竊    │        │            │兇
│      │            │            │        │        │            │門
│      │            │            │        │        │            │罪
├───┼──────┼──────┼────┼────┼──────┼─
│五    │九十二年八月│雲林縣北港鎮│因窗戶陳│台糖北港│現金約七百元│刑
│      │三十日二十時│台糖北港糖廠│舊且未鎖│糖廠    │            │百
│      │許      │二樓調配室  │，被告徒│        │            │條
│      │            │            │手拉開窗│代理人：│            │第
│      │            │            │戶後侵入│吳水池  │            │踰
│      │            │            │行竊    │        │            │設
│      │            │            │        │        │            │罪
├───┼──────┼──────┼────┼────┼──────┼─
│六    │九十二年八月│屏東縣南州鄉│被告於外│台糖南州│長壽牌香煙五│刑
│      │三十一日十八│溪北村永安路│面由窗戶│糖廠    │包、國際牌乾│百
│      │時二十分    │一號（台糖南│上之破洞│        │電池三個、現│條
│      │            │州糖廠）    │，用掃把│代理人：│金十六元    │第
│      │            │            │之棍子撥│陳開章  │            │、
│      │            │            │開窗戶之│        │            │攜
│      │            │            │鎖後，開│        │            │、
│      │            │            │窗進入，│    │            │全
│      │            │            │並以所有│        │            │夜
│      │            │            │之螺絲起│        │            │有
│      │            │            │子撬開鐵│        │            │之
│      │            │            │櫃竊取財│        │            │竊
│      │            │            │物      │        │            │
├───┼──────┼──────┼────┼────┼──────┼─
│七    │九十二年九月│台南縣鹽水鎮│因窗戶原│丁○○  │現金四十元  │刑
│      │三日十七時許│台糖岸內糖廠│本已有破│        │            │百
│      │            │辦公室內    │洞，被告│        │            │條
│      │            │            │即伸手自│        │            │第
│      │            │            │該破洞撥│        │            │踰
│      │            │            │開窗戶之│        │            │設
│      │            │            │鎖後，打│        │            │罪
│      │          │            │開窗戶侵│        │            │
│      │            │            │入行竊  │        │            │
├───┼──────┼──────┼────┼────┼──────┼─
│八    │九十二年九月│台南縣善化鎮│大門未鎖│台糖善化│現金四百元  │刑
│      │八日凌晨二時│台糖善化糖廠│，被告進│糖廠    │            │百
│      │許          │鍋爐休息室內│入辦公室│        │            │條
│      │            │            │後於現場│代理人：│            │第
│      │            │            │拾剪刀破│蘇正芳  │            │攜
│      │            │            │壞抽屜鎖│        │            │竊
│      │            │            │後行竊  │        │            │
├───┼──────┼──────┼────┼────┼──────┼─
│九    │九十二年九月│彰化縣溪湖鎮│於糖廠內│台糖溪湖│現金一千五百│刑
│      │十四日一時許│台糖溪湖糖廠│拾銼刀將│糖廠    │元          │百
│      │            │售票室內保險│售票室之│        │            │條
│      │            │箱          │門撬開後│代理人：│            │第
│      │            │            │進入，將│葉金華  │            │攜
│      │            │            │保險箱翻│        │            │竊
│      │            │            │倒，用尺│        │            │
│      │            │            │將財物於│        │            │
│      │            │            │保險箱縫│        │            │
│      │            │            │隙中挖出│        │            │
├───┼──────┼──────┼────┼────┼──────┼─
│十    │九十二年十月│台南縣善化鎮│該廟門未│保安堂主│現金六百五十│刑
│      │十一日凌晨二│東勢寮保安堂│上鎖，被│任委員：│元          │百
│      │時許        │賽錢箱內    │告徒手推│丙○○  │            │第
│      │            │            │開進入，│        │            │盜
│      │            │            │開啟未鎖│        │            │
││            │            │住之賽錢│        │            │
│      │            │            │箱後行竊│        │            │
├───┼──────┼──────┼────┼────┼──────┼─
│十一  │九十二年十月│台南縣新營市│被告於糖│台糖新營│現金一百五十│刑
│      │十五日十九時│台糖新營糖廠│廠司機休│糖廠    │元          │百
│      │許          │二樓物流油品│息室外之│        │            │條
│      │            │股辦公室抽屜│樓梯登至│代理人：│            │第
│      │            │內          │二樓，由│林信志  │            │踰
│      │            │            │窗戶之破│        │            │設
│      │            │            │洞處伸手│        │            │罪
│      │            │            │進去撥開│        │            │
│      │            │            │窗鎖後，│        │            │
│      │            │            │打開窗戶│        │            │
│      │            │            │進入辦公│        │            │
│      │            │            │室，開啟│        │            │
│      │            │            │未上鎖之│        │            │
│      │            │            │辦公桌抽│        │            │
│      │            │            │屜竊取財│        │            │
│      │            │            │物      │        │            │
├───┼──────┼──────┼────┼────┼──────┼─
│十二  │九十二年十月│台南縣後壁鄉│售票亭之│台糖烏樹│現金七百六十│刑
│      │十三日二十二│烏樹林鐵道園│門未鎖，│林車站  │元          │百
│      │時許        │區五分車車站│被告徒手│        │            │條
│      │            │售票亭內    │將門開啟│代理人：│            │第
│      │            │            │後，拾售│許秀枝  │            │帶
│      │            │            │票亭內剪│        │            │盜
│      │            │            │刀將抽屜│        │            │
│    │            │            │撬開行竊│        │            │
├───┼──────┼──────┼────┼────┼──────┼─
│十三  │九十二年十月│嘉義縣六腳鄉│被告持其│台糖公司│愛之味牌牛奶│刑
│      │十八日二十二│工廠村一號台│所有之雕│蒜頭糖廠│花生九罐、  │百
│      │時許        │糖蒜頭糖廠員│刻刀破壞│        │台糖牌蕃茄牌│條
│      │            │工休息室內  │門鎖後開│代理人：│五罐        │三
│      │            │            │啟進入行│蔡宗梁  │            │帶
│      │            │            │竊      │        │            │壞
│      │            │            │        │        │            │備
│      │            │            │        │        │            │。
│      │            │            │        │        │            │
└───┴──────┴──────┴────┴────┴──────┴─
